---
title: "aula01 :: PostgreSQL + R"
author: "Ricardo da Silveira Filho"
date: "27 mar 2021"
output: html_document
---

```{r setup, include=FALSE}
knitr::opts_chunk$set(echo = TRUE, warning = FALSE)
```

***
### 0) Setup

- Carregando os pacotes a serem utilizados na sessão
```{r, message=FALSE}
library(RPostgres)
library(tidyverse)
```


***
### 1) Anotações

- Como instalar R e RStudio
	- Encontrar diretório dos pacotes: `.libPaths()`
```{r}
.libPaths()
```


- Instalar R + PostgreSQL
	- <https://direito.consudata.com.br/rpsql/plr/>

- Aluguel de máquina virtual
	- <https://contabo.com/en/> (7 U$ mês)

- R e RStudio na nuvem
	- <https://direito.consudata.com.br/r/rnuvem/>


***
### 2) Acessando PostgreSQL

- Acessar posgresql (bash)
```{bash, eval=FALSE}
sudo -u postgres psql
```

- Criar usuário (bash)
```{bash, eval=FALSE}
create user NOME with login password 'XXX';
create user ricardo with login password '123456';
```

- Criar um banco de dados
```{bash, eval=FALSE}
create database teste01 owner ricardo;
```

- Garantir acesso à um usuário
```{bash, eval=FALSE}
grant all on database teste01 to ricardo;
```

- Instalar pacote RPostgres e DBI
	- Necessário instalar biblioteca `libpq` no `bash`
```{bash, eval=FALSE}
sudo apt install -y libpq-dev
```

- Instalando pacotes no R
```{r, eval=FALSE}
install.packages("DBI")
install.packages("RPostgres")
```


- **Abrindo** uma conexão com a máquina local (localhost)
	- Em uma máquina virtual, mudar host (direito.consudata.com.br, p.ex.)
	- Colocar conexão segura, colocar senha no Sys.env
	- Abrindo conexão:
```{r, eval=FALSE}
conn <- DBI::dbConnect(RPostgres::Postgres(), 
					   host = "localhost",
					   user = "postgres",
					   dbname = "postgres",
					   password = "senha")
```

- Dados na máquina para teste
```{r, eval=FALSE}
conn <- DBI::dbConnect(RPostgres::Postgres(), 
					   host = "localhost",
					   user = "ricardo",
					   dbname = "teste01",
					   password = "123456")
conn
```


- **"Tunar"** o PostgreSQL
	- <https://pgtune.leopard.in.ua/#/>
	- Ajeitar as configurações, clicar em ALTER SYSTEM, copiar e colar no terminal com o postgres.


- **Encerrar** a conexão
```{r, eval=FALSE}
DBI::dbDisconnect(conn)
```


