---
title: "aula02 :: PostgreSQL + R"
author: "Ricardo da Silveira Filho"
date: "03 abr 2021"
output: html_document
---

```{r setup, include=FALSE}
knitr::opts_chunk$set(echo = TRUE, warning = FALSE)
```

***
### 1) Básico de R:
- Objetos;
- `typeof()`, `class()`;
	- `integer`
	- `double`
	- `factor`
	- `character`
- `data.frame()`;
```{r}
df <- data.frame(indiv = c("pedro", "maria", "joana"),
				 sexo = c("M", "F", "F"),
				 idade = c(35, 50, 15),
				 religiao = c("cristão", "islâmica", "umbandista"))
knitr::kable(df)
```

- Conversão de atributos;
	- `as.*` (`as.integer()`, `as.factor()`, etc)
- Função do `$`;
```{r}
df$idade <- as.integer(df$idade)
typeof(df$idade)
```
	
- `matrix()`;
```{r}
m <- matrix(1:10, nrow = 5, byrow = TRUE)
knitr::kable(m)
```
- `list()`.
```{r}
l <- list(meudf = df, minhamatriz = m)
l
```


***
### 2) Funções no R

- Funções **sem** argumento
```{r}
Sys.time()
```

- Funções com **um** argumento
```{r}
sqrt(25)
```

- Funções com **mais de um** argumento
```{r}
sum(4, 5)
sum(1:10)
```

- Funções **agregadoras**
```{r}
set.seed(730)
x <- sample(1:100, 8)
x

mean(x)
median(x)
sum(x)
sd(x)
```

- **Operadores**
```{r}
2 * x
x / 2
x + 5
x - 3
```

- **Ajuda**
	- `?function`
	
- **Criando funções**
```{r}
somar <- function(x, y) {
	x + y
}

somar(4, 6)
```

- Usando **pacotes de funções**
	- A partir do CRAN:
		- `install.packages("package")`
	- A partir de um repositório público:
		- `remotes::install.github("group/package")``
	- Vários pacotes (+ se o computador tem vários "cores")
		- `install.packages(c("tidyverse","remotes","RPostgres","dbx"), Ncpus = 8)`
	- Carregando pacotes:
		- `library("package")`

- Criando **projetos**
	- Utilizando o pacote `usethis`
	- `usethis::create_project("path")`
	
- Usando **git** e **github**
	- `usethis::use_git()`
	- `usethis::use_github()`


***
### 3) Trabalhando no R

- Carregando pacotes
```{r}
library(stf)
```

- Baixando dados
```{r, eval=FALSE}
# Downloads já feitos, caso não tenha feito ainda, colocar eval=FALSE

stf_download_information(incidente = "2635061", 
						 dir = here::here("data", "raw", "informacoes"))
stf_download_parties(incidente = "2635061",
					 dir = here::here("data", "raw", "partes"))
stf_download_details(incidente = "2635061",
					 dir = here::here("data", "raw", "detalhes"))
stf_download_sheet(incidente = "2635061",
				   dir = here::here("data", "raw", "movimentacao"))
```

- Colocando em objetos
```{r}
informacoes <- read_stf_information(path = here::here("data", "raw", "informacoes"))
informacoes
partes <- read_stf_parties(path = here::here("data", "raw", "partes"))
partes
detalhes <- read_stf_details(path = here::here("data", "raw", "detalhes"))
detalhes
movimentacao <- read_stf_docket_sheet(path = here::here("data", "raw", "movimentacao"))
movimentacao
```

- Baixando rtf's
```{r}
download_stf_rtf(sheet = movimentacao, 
				 path = here::here("data", "raw", "rtfs"))
```

- Lendo rtf's
```{r}
arquivos <- list.files(here::here("data", "raw", "rtfs"), full.names = TRUE)
arquivos
rtf <- read_stf_rtf(arquivos)
rtf
```


***
### 4) tidyverse

- Carregando **tidyverse**
```{r}
library(readxl)
library(tidyverse)
library(writexl)
```

- Salvando objetos em arquivos
```{r}
# Salvando em *.csv
readr::write_csv(detalhes, here::here("data", "raw", "detalhes.csv"))
# Salvando em *.txt
readr::write_delim(detalhes, here::here("data", "raw", "detalhes.txt"), delim = "\t")
# Salvando em *.xlsx
writexl::write_xlsx(detalhes, here::here("data", "raw", "detalhes.xlsx"))
# Salvando em json
jsonlite::write_json(detalhes, here::here("data", "raw", "detalhes.json"))
# Salvando em RDS
saveRDS(detalhes, here::here("data", "raw", "detalhes.rds"))
# Salvando em RData
save(detalhes, informacoes, file = here::here("data", "raw", "bases.RData"))
```

- Lendo arquivos e transformando em um objeto
```{r}
# Lendo *.csv
readr::read_csv(here::here("data", "raw", "detalhes.csv"))
# Lendo *.txt
readr::read_delim(here::here("data", "raw", "detalhes.txt"), delim = "\t")
# Lendo *.xlsx
readxl::read_excel(here::here("data", "raw", "detalhes.xlsx"))
# Lendo *.json
jsonlite::read_json(here::here("data", "raw", "detalhes.json"))
# Lendo *.rds
readRDS(here::here("data", "raw", "detalhes.rds"))
# Lendo *.RData
load(here::here("data", "raw", "bases.RData"))
```

















